臺灣臺北地方法院民事判決
111年度訴字第3532號
原      告  臺灣中小企業銀行股份有限公司

法定代理人  林謙浩  
訴訟代理人  張綺心  
被      告  鄭伊伶  
上列當事人間請求清償借款事件，本院於民國111 年8 月30日言
詞辯論終結，判決如下：
    主  文
被告應給付原告新臺幣玖拾柒萬參仟肆佰壹拾肆元，及自民國一
百十一年三月二十三日起至清償日止，按年息百分之一點七九五
計算之利息，暨自民國一百十一年四月二十三日起至清償日止，
其逾期在六個月以內者，按上開利率百分之十，逾期在六個月以
上者，按上開利率百分之二十計付違約金。
訴訟費用由被告負擔。
本判決第一項於原告以新臺幣參拾貳萬伍仟元為被告供擔保後，
得假執行。
　　事實及理由
壹、程序事項
    按當事人得以合意定第一審管轄法院，但以關於由一定法律
    關係而生之訴訟者為限，民事訴訟法第24條第1項定有明文
    。查兩造約定以本院為第一審管轄法院，有授信約定書（下
    稱系爭約定書）第19條約定可憑（見本院卷第13頁），故本
    院自有管轄權，合先敘明。
貳、實體事項
一、原告起訴主張：被告於民國110 年1 月25日與原告簽立系爭
    約定書、青年創業及啟動金貸款契約書，向原告借款新臺幣
    （下同）100 萬元，借款期間自110 年1 月25日起至115 年
    1 月25日止，約定利息按中華郵政股份有限公司二年期定期
    儲金機動利率加週年利率0.575％機動計算（現為1.795％，即
    中華郵政股份有限公司二年期定期儲金機動利率1.22％加計
    年利率0.575％），並約定若遲延還本或付息，債務視為全部
    到期，除仍按上開利率計息外，本金自到期日起，利息自應
    付日起，逾期6 個月以內部分，按上開約定利率10％，逾期
    超過6 個月部分，按上開約定利率20％計付違約金。詎被告
    僅繳納本息至111 年3 月23日，其後即未依約清償，依系爭
    授信約定書第15條之約定，全部債務視為到期，迄今尚欠如
    主文第1 項所示之本金、利息及違約金未清償。爰依消費借
    貸之法律關係起訴等語。並聲明：如主文第1 項所示，並願
    供擔保，請准宣告假執行。
二、被告未提出書狀作何聲明或陳述，惟於言詞辯論期日到場表
    示對原告之請求及債權金額、貸款文件均無意見等語。
三、經查，原告主張之上揭事實，業據提出與所述相符之系爭授
    信約定書、青年創業及啟動金貸款契約書、放款利率歷史資
    料表、撥還款明細查詢單等件影本為證（見本院卷第11頁至
    第22頁），並於言詞辯論期日提出上開各文件原本，經本院
    核閱無誤後發還原告，且為被告所不爭執，故本院審酌前揭
    書證，堪認原告之主張為真實。
四、按消費借貸契約，借用人應於約定期限內，返還與借用物種
    類、品質、數量相同之物；遲延之債務，以支付金錢為標的
    者，債權人得請求依法定利率計算之遲延利息，但約定利率
    較高者，仍從其約定利率，民法第478 條前段、第233 條第
    1 項分別定有明文。查被告尚積欠原告前開本金及利息、違
    約金，業如上述，揆諸前揭規定及說明，自應由被告負清償
    責任。從而，原告依消費借貸之法律關係，請求被告給付如
    主文第1 項所示之本金及利息、違約金，為有理由，應予准
    許。又原告陳明願供擔保請准宣告假執行，經核於法並無不
    合，爰酌定相當之擔保金額准許之。
五、據上論結，本件原告之訴為有理由，依民事訴訟法第78項、
    第390 條第2 項，判決如主文。　
中　　華　　民　　國　　111 　年　　8 　　月　　31　　日
                  民事第五庭    法　官　張詠惠
以上正本係照原本作成。
如對本判決上訴，須於判決送達後20日內向本院提出上訴狀。如
委任律師提起上訴者，應一併繳納上訴審裁判費。
中　　華　　民　　國　　111 　年　　8 　　月　　31　　日
                                書記官　陳香伶